臺灣高等法院臺南分院刑事判決
111年度交上訴字第696號
上  訴  人  
即  被  告  林文堂


上列上訴人因過失傷害案件，不服臺灣雲林地方法院110年度交
易字第188號中華民國111年4月15日第一審判決（起訴案號：臺
灣雲林地方檢察署110年度偵字第3040號），提起上訴，本院判
決如下：
    主  文
上訴駁回。
林文堂緩刑貳年。
    理  由
壹、程序事項：
一、按刑事訴訟法第348條規定於民國110年6月16日公布，同年
    月18日生效施行，而本案係於111年6月1日繫屬本院，並非
    刑事訴訟法施行法第7之13條所規定仍適用修正前規定之案
    件，故應適用修正後刑事訴訟法第348條之規定，先予說明
    。又修正後刑事訴訟法第348條第3項規定：「上訴得明示僅
    就判決之刑、沒收或保安處分一部為之」。
二、查本件被告林文堂上訴意旨，係認其業已坦承犯行，原審量
    刑過重，並於本院審判期日陳明僅對量刑上訴（見本院卷第
    100頁)，且對於原判決（如附件）認定之犯罪事實及所引用
    之證據及理由、罪名均同意，並無不服，檢察官及被告並均
    同意本院依照原審所判決之犯罪事實、證據、理由、引用法
    條及罪名為基礎，僅調查量刑證據及就刑度辯論（見本院卷
    第100頁）。依據前述規定，本院僅就原判決量刑妥適與否
    進行審理，至於原判決其他部分（含原判決認定之犯罪事實
    及罪名），則非本院審理範圍，先予指明。　　
貳、上訴論斷之理由：
一、被告上訴意旨主張：被告坦承犯行，年事已高，因一時失誤
    而觸犯法典，囿於經驗及智識程度等因素，並不熟稔刑事訴
    訟程序，又因疫情延誤洽商和解事宜，以致遲遲未能及時與
    告訴人周登財達成和解，然已理賠告訴人新臺幣（下同）29
    萬多元，原審量刑過重，請求從輕量刑，並給予緩刑之宣告
    等語。
二、關於其他刑之加重、減輕事由：
　　本件被告所為係犯道路交通管理處罰條例第86條第1項、刑
    法第284條後段之無駕駛執照駕車過失致重傷害罪，並應依
    道路交通管理處罰條例第86條第1項之規定，加重其刑。又
    被告於本件車禍肇事後，在偵查機關或有偵查犯罪職權之公
    務員尚未發覺其犯罪前，即主動向據報前來處理車禍之員警
    坦承其為肇事者，自首並接受裁判等情，有雲林縣警察局虎
    尾分局道路交通事故肇事人自首情形紀錄表（見警卷第10頁
    ）附卷可按，合於自首之要件，爰依刑法第62條前段規定，
    減輕其刑。另被告同有道路交通管理處罰條例第86條第1項
    、刑法第62條之加重、減輕事由，爰依法先加重後減輕其刑
    。
三、按量刑輕重，係屬事實審法院得依職權自由裁量之事項，苟
    已斟酌刑法第57條各款所列情狀而未逾越法定刑度，不得遽
    指為違法；刑罰之量定，固屬法院自由裁量之職權行使，但
    仍應審酌刑法第57條所列各款事由及一切情狀，為酌量輕重
    之標準，並非漫無限制。在同一犯罪事實與情節，如別無其
    他加重或減輕之原因，下級審法院量定之刑，亦無過重或失
    輕之不當情形，則上級審法院對下級審法院之職權行使，原
    則上應予尊重（最高法院72年台上字第6696號判決先例、85
    年度台上字第2446號判決要旨參照）。
四、查本件原審量刑時，已審酌被告駕車疏未確實遵守道路交通
    規則，輕忽行車安全，導致本案交通事故發生，並造成告訴
    人受有重傷害，且經治療後仍無法痊癒，對告訴人造成身體
    及心理莫大傷害，並使得告訴人及其家屬之生活一夕生變，
    日後衍生之照護費用難謂非鉅；又被告在本件車禍事故中為
    肇事原因，告訴人無肇事因素，被告迄今因賠償金額無法達
    成共識而未與告訴人和解，然已先行理賠約29萬元。復考量
    被告坦承犯行之犯後態度，且被告前有竊盜之前案紀錄，有
    臺灣高等法院被告前案紀錄表可考（見原審卷第5-7頁），
    素行尚可。被告現○○，收入不穩定之經濟狀況，○○畢業之教
    育程度，已婚，與配偶育有2名子女（現均已成年），現與
    配偶同住之家庭生活狀況等一切情狀，就被告所犯無駕駛執
    照駕車過失致重傷害罪，量處被告有期徒刑6月，並諭知易
    科罰金之折算標準。是原審就被告之量刑已依刑法第57條所
    定多款科刑輕重之標準，於法定刑度範圍內，詳予考量審酌
    而為刑之量定，且已考量被告犯後坦承犯行之態度，被告迄
    今因賠償金額無法達成共識而未與告訴人和解，然已先行理
    賠約29萬元（見本院卷第59-71頁被告提出之明細及收據等
    件，及本院卷第73頁之本院公務電話查詢紀錄表)等情而為
    量刑，並未逾越公平正義之精神，亦無濫用裁量職權情事，
    經核並無違反罪刑相當原則與比例原則。是被告上訴意旨，
    認原判決量刑過重，經核並無理由，應予駁回。
五、緩刑宣告：
　　被告未曾因故意犯罪受有期徒刑以上刑之宣告，有臺灣高等
    法院被告前案紀錄表(見本院卷第107頁)在卷可參，其因一
    時疏失，致罹刑章，且坦承犯行，深具悔意，雖因賠償金額
    無法達成共識而未與告訴人和解，然已先行理賠約29萬元，
    信其經本次偵、審程序，當知所警惕而無再犯之虞，故認上
    開所宣告之刑以暫不執行為適當，爰依刑法第74條第1項第1
    款規定，併予諭知緩刑2年，以啟自新。
據上論斷，應依刑事訴訟法第368條，刑法第74條第1項第1款，
判決如主文。
本案經檢察官柯木聯提起公訴，檢察官曾昭愷到庭執行職務。
中　　華　　民　　國　　111 　年　　7 　　月　　28　　日
                  刑事第四庭    審判長法　官  郭玫利
                                      法　官  曾子珍
                                      法　官  陳金虎
以上正本證明與原本無異。
如不服本判決應於收受送達後20日內向本院提出上訴書狀，其未
敘述上訴理由者，並得於提起上訴後20日內向本院補提理由書（
均須按他造當事人之人數附繕本）「切勿逕送上級法院」。
　　　　　　　　　　　　　　　　　　　書記官  蘇文儀　　
中　　華　　民　　國　　111 　年　　7 　　月　　28　　日
附錄本案論罪科刑法條全文：
道路交通管理處罰條例第86條：
汽車駕駛人，無駕駛執照駕車、酒醉駕車、吸食毒品或迷幻藥駕
車、行駛人行道或行經行人穿越道不依規定讓行人優先通行，因
而致人受傷或死亡，依法應負刑事責任者，加重其刑至二分之一
。
汽車駕駛人，在快車道依規定駕車行駛，因行人或慢車不依規定
，擅自進入快車道，而致人受傷或死亡，依法應負刑事責任者，
減輕其刑。

中華民國刑法第284條：
因過失傷害人者，處一年以下有期徒刑、拘役或十萬元以下罰金
；致重傷者，處三年以下有期徒刑、拘役或三十萬元以下罰金。